fr: Génération de bande magnétique: LTO-1; LTO-2; LTO-3; LTO-4; LTO-5; LTO-6; LTO-7; LTO-8; LTO-9; Autre
ro-RO: Generație cartuș bandă: LTO-1; LTO-2; LTO-3; LTO-4; LTO-5; LTO-6; LTO-7; LTO-8; LTO-9; Altele
ja: テープカートリッジ世代: LTO-1; LTO-2; LTO-3; LTO-4; LTO-5; LTO-6; LTO-7; LTO-8; LTO-9; その他
tr: Teyp kartuşu nesli: LTO-1; LTO-2; LTO-3; LTO-4; LTO-5; LTO-6; LTO-7; LTO-8; LTO-9; Diğer
ko: 테이프 카트리지 세대: LTO-1; LTO-2; LTO-3; LTO-4; LTO-5; LTO-6; LTO-7; LTO-8; LTO-9; 기타
zh-CN: 磁带盒代数: LTO-1; LTO-2; LTO-3; LTO-4; LTO-5; LTO-6; LTO-7; LTO-8; LTO-9; 其他
hu: Szalagkazetta generációja: LTO-1; LTO-2; LTO-3; LTO-4; LTO-5; LTO-6; LTO-7; LTO-8; LTO-9; Egyéb
es: Generación del cartucho de cinta: LTO-1; LTO-2; LTO-3; LTO-4; LTO-5; LTO-6; LTO-7; LTO-8; LTO-9; Otros
th: รุ่นตลับเทป: LTO-1; LTO-2; LTO-3; LTO-4; LTO-5; LTO-6; LTO-7; LTO-8; LTO-9; อื่นๆ
it: Generazione della cartuccia a nastro: LTO-1; LTO-2; LTO-3; LTO-4; LTO-5; LTO-6; LTO-7; LTO-8; LTO-9; Altro
pt-PT: Geração do cartucho de fita: LTO-1; LTO-2; LTO-3; LTO-4; LTO-5; LTO-6; LTO-7; LTO-8; LTO-9; Outro
nl: Generatie tapecartridge: LTO-1; LTO-2; LTO-3; LTO-4; LTO-5; LTO-6; LTO-7; LTO-8; LTO-9; Andere
de: Bandkassettengeneration: LTO-1; LTO-2; LTO-3; LTO-4; LTO-5; LTO-6; LTO-7; LTO-8; LTO-9; Sonstiges
sk-SK: Generácia páskovej kazety: LTO-1; LTO-2; LTO-3; LTO-4; LTO-5; LTO-6; LTO-7; LTO-8; LTO-9; Iné
cs: Generace páskové kazety: LTO-1; LTO-2; LTO-3; LTO-4; LTO-5; LTO-6; LTO-7; LTO-8; LTO-9; Jiné
sl-SI: Generacija kasete s trakom: LTO-1; LTO-2; LTO-3; LTO-4; LTO-5; LTO-6; LTO-7; LTO-8; LTO-9; Drugo
en: Tape cartridge generation: LTO-1; LTO-2; LTO-3; LTO-4; LTO-5; LTO-6; LTO-7; LTO-8; LTO-9; Other
vi: Thế hệ hộp băng: LTO-1; LTO-2; LTO-3; LTO-4; LTO-5; LTO-6; LTO-7; LTO-8; LTO-9; Khác
ru: Поколение ленточного картриджа: LTO-1; LTO-2; LTO-3; LTO-4; LTO-5; LTO-6; LTO-7; LTO-8; LTO-9; Другой
pt-BR: Geração do cartucho de fita: LTO-1; LTO-2; LTO-3; LTO-4; LTO-5; LTO-6; LTO-7; LTO-8; LTO-9; Outro
lt-LT: Juostinės kasetės karta: LTO-1; LTO-2; LTO-3; LTO-4; LTO-5; LTO-6; LTO-7; LTO-8; LTO-9; Kita
da: Båndkassettegeneration: LTO-1; LTO-2; LTO-3; LTO-4; LTO-5; LTO-6; LTO-7; LTO-8; LTO-9; Andet
el: Γενιά κασέτας ταινίας: LTO-1; LTO-2; LTO-3; LTO-4; LTO-5; LTO-6; LTO-7; LTO-8; LTO-9; Άλλο
pl: Generacja kasety taśmowej: LTO-1; LTO-2; LTO-3; LTO-4; LTO-5; LTO-6; LTO-7; LTO-8; LTO-9; Inne
nb: Båndkassettgenerasjon: LTO-1; LTO-2; LTO-3; LTO-4; LTO-5; LTO-6; LTO-7; LTO-8; LTO-9; Annet
fi: Nauhakasetin sukupolvi: LTO-1; LTO-2; LTO-3; LTO-4; LTO-5; LTO-6; LTO-7; LTO-8; LTO-9; Muu
bg-BG: Поколение на лентовата касета: LTO-1; LTO-2; LTO-3; LTO-4; LTO-5; LTO-6; LTO-7; LTO-8; LTO-9; Други
hr-HR: Generacija kazete s trakom: LTO-1; LTO-2; LTO-3; LTO-4; LTO-5; LTO-6; LTO-7; LTO-8; LTO-9; Ostalo
zh-TW: 磁帶卡匣世代: LTO-1; LTO-2; LTO-3; LTO-4; LTO-5; LTO-6; LTO-7; LTO-8; LTO-9; 其他
sv: Bandkassettgeneration: LTO-1; LTO-2; LTO-3; LTO-4; LTO-5; LTO-6; LTO-7; LTO-8; LTO-9; Övrigt